臺灣臺北地方法院刑事判決　　　　　　　　　　　　九十一年度訴緝更緝字第一號
　　公　訴　人　臺灣臺北地方法院檢察署檢察官
　　被　　　告　乙○○
　　選任辯護人　黃紀錄
　　　　　　　　賴玉梅
　　　　　　　　廖芳萱
右列被告因竊盜案件，經檢察官提起公訴（七十八年偵字第一三五四六、一七五００
、一四四九八、一七五三六、一七三二六、一一０七五、一０八七三號），及併案（
台灣嘉義地方法院檢察署八十八年度偵字第一二九九號），本院判決如左：
    主  文
乙○○無罪。
    理  由
一、按犯罪事實，應依證據認定之，無證據不得推定其犯罪事實，刑事訴訟法第一百
    五十四條定有明文；又不能證明被告犯罪者，應諭知無罪之判決，同法第三百零
    一條第一項亦定有明文。又刑事訴訟法所謂認定事實之證據，係指足以認定被告
    確有犯罪行為之積極證據而言，該項證據自須適合於被告犯罪事實之認定，始得
    採為論罪資料（最高法院二十九年上字第三一０五號判例）；又，共同被告不利
    於己之陳述，固得採為其他共同被告犯罪之證據，惟此項不利之陳述，須無瑕疵
    可指，而就其他方面調查，又與事實相符，始得採為其他共同被告犯罪事實之認
    定（見最高法院四十六年度台上字第四一九號判例）。
二、公訴意旨：被告乙○○（綽號阿川、明川）與甲○○（已判決確定）、己○○（
    已判決確定，八十八年改名羅浚源）、楊勝全（七十八年八月十日死亡，不起訴
    處分）共同意圖為自己不法所有，並基於行使偽造準私文書故意，分別負責竊車
    、改裝、銷贓等工作，先後有下列竊盜、行使偽造準私文書、故買贓物等行為（
    即原起訴書附表一編號第五、七、八、十之犯罪）：
    (1)七十八年四月十七日上午十一時許，由己○○、乙○○在台中市○區○○路一
      段四之三號前，攜帶客觀上具有危險性之起子等兇器，一人把風，另一人則撬
      壞車門再接通電源，竊取戊○○所有四二七─四五八三號裕隆牌自用小客車（
      下稱：謝車）；事後由己○○、乙○○負責改裝銷贓，所得款項由眾人朋分。
    (2)同年五月二日上午八時許，己○○、楊勝全復以相同工具及手法，在台中縣豐
      原市市○街二十三號前，竊得丁○○所有六七八─０九七八號裕路隆牌自用小
      客車（下稱：鄭車），得手後再由己○○、乙○○負責改裝銷贓，得款朋分。
    (3)同年五月十二日下午十三時許，己○○、楊勝全前往台中縣豐原市○○路二八
      一號前，再以相同工具、手法，竊取丙○○所有七０二─八三七０號裕隆牌自
      用小客車（下稱：翁車），得手後交由乙○○改裝銷贓，得款朋分。
    (4)同年五月二十八日凌晨五時許，己○○、楊勝全在新竹市○○路一七八號前，
      以同前工具及手法，竊取許金所有一二四─三六七五號福特牌自用小客車（
      下稱：許車），得手後復由乙○○改裝出售。
    註：全案被告二十餘人，卷宗共八十餘宗，與本件案情相關卷宗代碼如下：
      Ａ１至Ａ９：乙○○經緝獲後各審案卷，Ａ８、Ａ９為訴緝更緝案卷。
      Ｂ１至Ｂ３：通緝前一審案卷（七十九年度訴字第七七號）
      Ｃ１至Ｃ５：涉及乙○○之偵查卷、警訊卷
      Ｄ１、Ｄ２、Ｄ３：併案審卷、併案偵卷及警卷（台灣嘉義地方法院檢察署
        八十八年度偵字第一二九九號）
      Ｅ卷─與被告案情無關之偵查卷，Ｆ卷─甲○○、曾銘典等人上訴案卷，Ｇ
        卷─林漢城審理案卷，Ｈ卷─邱永泉偵查、審判案卷，Ｉ卷─陳進雄併案卷
        ，Ｊ卷─吳端倉等人偵查卷，Ｋ卷─陳標和等人他字卷，Ｌ卷─范國廷等人
        聲請卷。
三、公訴人認為被告吳君涉嫌右述犯罪，係以同案被告甲○○、己○○自白為主要依
    據。被告乙○○未於偵查中接受訊問，於審理程序兩度經通緝到案，辯稱：我不
    認識甲○○他們；同案被告只有甲○○和己○○的證詞和被告有關，但他們是經
    過多次借提才指述被告涉案，指述的內容都不夠詳細，而且是突然提到被告。關
    於甲○○承認的十一件犯罪都和被告無關，己○○承認的三件也是一樣。對質後
    ，甲○○證明不認識被告，可見最初的供詞是不實在的。又沒扣到車輛等證物，
    就不能證明被告是共犯。（見Ａ９卷第五一至五三頁、第七四至八０頁）
四、經調查：
    (1)甲○○自七十八年九月十一日迄同年十一月十一日，先後多次經警訊問，其於
      九月十一日供出部分共犯係王萬富、范國庭、己○○（見Ｃ２卷第二頁背面）
      ；同年月十五日所供認共犯有范國廷、己○○、王萬富、林漢城、「阿弟仔」
      等人，原則上二人一組，共乘汽車尋找目標，一人下手竊車，另一人把風接應
      ；自己大多與王萬富一組，偶與范國廷、己○○一組（見同卷第五二頁正反面
      ）。同年月十九日，王君所供出共犯仍僅己○○、王萬富等人（見Ｃ２卷第七
      二頁）。至此，均未提及被告吳君亦為竊車集團一員。
    (2)迨七十八年九月二十九日，王君始供出綽號「明川」者亦為共犯，姓名不詳，
      年約三十餘歲，多在高速公路溪湖交流道一帶活動（見Ｃ２卷第一八五頁背面
      一八六頁正面），但仍未表示明川所參與次數及分擔工作。同年十月六日及七
      日警訊筆錄亦未就此進一步說明（見同卷第二四八至二四九頁、二七四至二七
      五頁）。直到七十八年十一月十一日，王君依據相片而指認明川係乙○○（見
      Ｃ３卷第二五頁）；但未供明犯案經過。檢訊時，甲○○供稱吳君並未一同竊
      車，只是將贓車交給吳君改裝出售（見同卷第六四頁背面）；惟吳君如何改裝
      、有無涉及偽造變造引擎號碼、出售數量、價格等情，均未加以說明。
    (3)審理中，王君翻稱不認識乙○○（見Ａ８卷第一九八、一九九頁背面）；與乙○○對質時，王君仍聲稱吳君並非「明川」（見同卷第二一三至二一五頁）。
    依據上述供詞，王君雖曾提及乙○○係共犯，但未具體說明吳君所參與犯罪時間
    、地間、分擔角色等重要事項，其供詞仍屬不足。
五、再者，同案己○○則就共犯情節供述如下（吳君到案後，羅君均未出庭）：
    (1)七十八年九月十一日警訊時，供稱共犯為甲○○、林漢城、楊勝全、蕭金鈴等
      人（見Ｃ２卷第七至七之一頁），同月二十日則表示係向「明川」借得五七五
      ─三一七五號小客車而被查獲，明川姓名不詳，年約三三至三五歲，身高約一
      七二公分，右手有刀疤（見同卷第九五頁背面），但羅君並未提及夥同明川犯
      罪或銷贓。
    (2)同年九月二十一日，羅君進一步供稱與楊勝全共犯右述二之(4)竊車案件，事後
      交予明川銷贓，得款一萬五千元，自己分得五千元（見Ｃ２卷第一一一頁背面
      ）。迨七十八年十一月十一日，己○○始依相片指認乙○○係「明川」（見Ｃ
      ３卷第二七頁背面）；並於警方所製做犯罪附表簽認吳君參與右述檢察官所述
      各件犯罪（見同卷第三二至三七頁）。惟審理中翻供僅自己僅犯三件竊盜案，
      並無右述各件犯罪（見Ｂ１卷第二五三頁）
    羅君雖於七十八年九月二十一警訊指認吳君涉案，惟未能說明銷贓情節。其於七
    十八年十一月十一日，在警方所製做四十八件竊盜附表上與朱炎樹、范國廷、甲○○、劉建利共同簽名自白犯罪，但是羅君筆錄竟未提及此等竊案，則附表如何
    產生？該次筆錄顯有重大瑕疵。
六、此外，同案被告楊勝全早於七十八年八月十日已死亡，未曾接受偵訊，經檢察官
    不起訴處分（見Ｃ３卷第一０一頁）。而本件被害人證詞、報案資料僅能證明失
    車，但未目睹失竊經過，尚不足以證明吳君參與犯罪（見Ｃ２卷第一五六至一五
    九頁、二一二至二一九頁、第一一三至一一五頁）。尤其重要者，謝車、鄭車、
    翁車、許車之原車或改裝後贓車均未尋獲，亦無相關銷售資料可供查核收贓者、
    價格，則右述王君、羅君所為不利被告供詞，即欠缺足夠佐證，不得憑以認定告
    犯罪。綜上論述，被告辯解確屬實情，此外查無其他確切事證，足資證明被告涉
    有竊盜、贓物等罪名，犯行，既不能證明被告犯罪，自應為無罪之裁判。
八、起訴部分既經宣告無罪，併案部分即應退還台灣嘉義地方法院檢察署。（該件涉
    案時間係八十八年二月三日，與本件犯罪時間相隔達十年，應無成立連續犯之可
    能）。
九、綜上所論，應依刑事訴訟法第三百零一條第一項，判決如主文。
中      華      民      國      九十一      年    八    月      七      日
                                臺灣台北地方法院刑事第一庭
                                      法  官    吳燁山
右正本證明與原本無異。
如不服本判決，應於判決送達後十日內，向本院提出上訴狀（應附影本）。
                                      書記官    王黎輝
中      華      民      國      九十一      年    八    月      八      日
